【裁判字號】    95,抗,252
【裁判日期】    951025
【裁判案由】    損害賠償
【裁判全文】
臺灣高等法院臺南分院民事裁定           95年度抗字第252號
抗  告  人  甲○○
上列抗告人與刑事附帶民事訴訟原告乙○○等二人間損害賠償事
件（臺灣臺南地方法院94年交簡字第1529號），抗告人於和解成
立後，請求繼續審判，對於中華民國95年8月8日臺灣臺南地方法
院95年度附民續字第1號裁定提起抗告，本院裁定如下：
    主  文
抗告駁回。
抗告訴訟費用由抗告人負擔。
    理  由
一、抗告意旨略以：
    抗告人於訴訟中哀求附民原告以300,000元（又以原子筆塗
    改為350,000元）和解，因抗告人投保車險一單位300,000元
    整，因保險公司在調解中已答應付150,000元，另150,000元
    則由抗告人先給付，再向保險公司申請，此方為抗告人本意
    ，而非和解後再向保險公司聯絡方得知全額理賠，乃原審法
    官會錯意，才造成和解筆錄記載錯誤。抗告人所稱有開車門
    係指車禍發生後才打開，並非車禍發生時，而照片中兩輛平
    行車開車門依一般情形應撞擊車前門內部而非外面。案發當
    時，抗告人在車上以手機與訴外人李瑩貞通話，事故如何發
    生係訴外人黃銘傑（乙○○之弟）告知係抗告人有開車門，
    方釀此事故。原審法院係依據警詢筆錄認定抗告人罪刑，抗
    告人認為當時警員失職，才造成抗告人權益受損及影響審判
    。另附民原告除浮報醫藥費、機車修理費外，竟於訴訟中要
    求賠償500,000元，可知利用車禍要錢而已。員警失察、原
    審不明瞭誤判及抗告人不善於表達，才釀成和解筆錄記載錯
    誤云云。
二、按對訴訟上和解請求繼續審判，首應審查是否具備合法要件
    ，次應審查和解有無無效或得撤銷之原因，須具備上述二要
    件後，始得為之。因而當事人對於和解請求繼續審判，依民
    事訴訟法第380條第3項準用同法第500條第1項及第2項規定
    ，應自和解成立之日起30日之不變期間內為之，如請求繼續
    審判之理由知悉在後者，該項期間自知悉時起算。又主張其
    請求繼續審判之理由知悉在後者，應就所主張之事實負舉證
    之責任，徵以同法第501條第1項第4款之規定尤無疑義（最
    高法院70年台抗字第291號判例及30年抗字第443號判例意旨
    參照）。
三、經查，抗告人就原審法院94年度交簡字第1529號過失傷害一
    案刑事附帶民事訴訟事件業於民國（下同）94年11月1日與
    原告乙○○成立訴訟上和解（見原審卷第4頁），惟其於95
    年6月1日始具狀向原審法院主張上開和解有得撤銷之原因，
    請求繼續審判，已逾30日不變期間。縱抗告人主張就得撤銷
    理由知悉在後，揆諸上揭判例意旨，抗告人亦應就所主張之
    事實負舉證責任，然本件抗告人除未主張「知悉在後」之情
    ，亦未就前揭事實提出證據以實其說。是本件已逾法定不變
    期間，其請求繼續審判為不合法，原裁定以實體理由駁回抗
    告人之請求固有未當，惟其結果並無二致，依法仍應予維持
    ，是本件抗告為無理由，應予駁回。
四、此外，本件抗告人係於和解成立後，發現有可受利益之事項
    ，此已有抗告人於原審之訊問筆錄可證。抗告人於本院改稱
    其並非於和解後再向保險公司聯絡方得知可以全額理賠云云
    ，惟與上開筆錄記載不符。且抗告人又未能舉證證明其於前
    開和解成立時，有何無效或得撤銷之事實，其主張有得撤銷
    之原因，亦難採信，附此說明。
五、據上論結，本件抗告為不合法，依民事訴訟法第495條之1第
    1 項、第449條第2項、第95條、第78條，裁定如主文。
中    華    民    國    95    年    10    月    25    日
                     民事第一庭 審判長法  官  林金村
                                      法  官  胡景彬
                                      法  官  林輝雄
上為正本係照原本作成。
不得再抗告。
中    華    民    國    95    年    10    月    25    日
                                      書記官  黃惠美
                                                  Ｊ


司法院資訊處製作；財團法人民間司法改革基金會備份。
